【裁判字號】    90,易,1902
【裁判日期】    900726
【裁判案由】    傷害等
【裁判全文】
臺灣板橋地方法院刑事判決                         九十年度易字第一九０二號
    公訴人  臺灣板橋地方法院檢察署檢察官
    被  告  乙○○
            甲○○
右列被告等因傷害等案件，經檢察官提起公訴（九十年度偵字第六０三九號），本院
判決如左：
    主    文
乙○○公然侮辱人，處拘役參拾日，如易科罰金，以參佰元折算壹日。又傷害人之身
體，處有期徒刑參月，如易科罰金，以參佰元折算壹日。
甲○○損壞他人自用小貨車車窗玻璃，足以生損害於他人，處拘役參拾日，如易科罰
金，以參佰元折算壹日。
    事    實
一、乙○○於民國八十九年八月四日中午十二時二十分許，駕駛屬「鴻銘食品企業有
    限公司」（以下簡稱鴻銘公司）之車號ＡＶ─六六九０號自用小貨車，在臺北縣
    永和市○○路與永和路口路邊，因嫌甲○○騎乘之車號ＣＡＲ─三六五號重機車
    擋住其去路，竟公然出言辱罵甲○○稱：「幹你老母雞巴」云云，與甲○○起口
    角爭執，甲○○於氣憤之下，乃基於毀損之故意，持機車安全帽將乙○○駕駛之
    自用小貨車右側車門玻璃砸破，足生損害於乙○○，乙○○見狀遂另行起意下車
    將甲○○上開機車推倒，使該機車車頭儀表塑膠面板破裂，並將該機車左後視鏡
    折斷，致生損害於甲○○，乙○○並基於傷害之故意，出手毆打甲○○，致甲○
    ○跌倒因此受有頭部外傷合併頭皮血腫、前胸挫傷、及臉、右肩、右肘多處擦傷
    等傷害。
二、案經乙○○、甲○○訴由臺北縣警察局永和分局移送臺灣板橋地方法院檢察署檢
    察官偵查起訴。
    理    由
一、訊據被告乙○○、甲○○對彼等於前揭時地因行車糾紛起口角爭執之事實固坦承
    不諱，惟均矢口否認犯行，被告乙○○辯稱：八十九年八月四日中午十二時二十
    分許，伊駕駛鴻銘公司之車號ＡＶ─六六九０號自用小貨車，在臺北縣永和市○
    ○路與永和路口路邊，遭被告甲○○機車擋住去路，伊便按喇叭，但未以三字經
    罵林女，不料甲○○竟持機車安全帽將伊自用小貨車右車窗玻璃砸破，伊便下車
    與林女理論，此時甲○○亦上前抓伊，二人發生口角，伊未出手打甲○○，林女
    係自己摔倒受傷，伊亦未毀損甲○○機車云云。被告甲○○則辯稱：當日伊騎機
    車載伊子張均豪去買便當，機車停在路邊，被告乙○○認為伊擋路，伊將機車挪
    開，乙○○卻罵三字經，並出手打伊，致伊跌在地上受傷，莊某還將伊機車推倒
    ，整個人踩在伊機車上，再將左後視鏡拔斷，機車儀表塑膠面板破裂，伊則未用
    安全帽打破乙○○小貨車車窗，不知其車窗如何破的云云。
二、然查前揭事實，業經被告甲○○於警訊時及偵審中指訴甚詳稱：八十九年八月四
    日中午十二時二十分許，乙○○駕駛鴻銘公司之車號ＡＶ─六六九０號自用小貨
    車，在臺北縣永和市○○路與永和路口路邊，嫌伊騎乘之車號ＣＡＲ─三六五號
    重機車擋路，遂先猛踩油門，又以三字經「幹你老母雞巴」罵伊，伊便上前問乙
    ○○為何罵伊，乙○○便作勢要打伊，伊右手持安全帽防衛時不慎將莊某自用小
    貨車之右車窗玻璃打破，乙○○便下車先將伊機車踢倒，致機車儀表塑膠面板破
    裂，又將伊車左後視鏡折斷，並出手毆打伊，致伊跌倒頭部碰及機車與地面，伊
    頭部外傷血腫、前胸挫傷、及右臉、右肩等處擦傷等語（見偵查卷第六頁、第十
    九頁背面、本院九十年六月十二日訊問筆錄），核與證人即當時在場之甲○○之
    子張均豪於偵查中證述情節相符（見偵查卷第二十二頁背面）。而證人即處理員
    警孫榮和於偵查中亦到庭結證稱：伊到現場時，沒有看到被告二人還在打，機車
    已扶正，機車已無左後視鏡，貨車車窗玻璃破了（見偵查卷第二十五頁背面）。
    甲○○所騎機車遭被告乙○○推倒，儀表塑膠面板破裂，左後視鏡被乙○○折斷
    ，有該機車車損照片二張、琦順機車行開具之修車估價收據一紙等附卷可稽，而
    甲○○因遭被告乙○○毆打，致受有頭部外傷合併頭皮血腫、前胸挫傷、及臉、
    右肩、右肘多處擦傷等傷害，復有照片一張、及天主教耕莘醫院永和分院於八十
    九年八月四日、三軍總醫院附設民眾診療服務處於同年八月十六日分別出具之診
    斷證明書各一紙在卷足憑，事證明確，被告乙○○前開所辯未出言辱罵、毆打甲
    ○○，及未損壞林女機車云云，顯係事後避重就輕圖卸之詞，不足採信，其公然
    侮辱、傷害及毀損之犯行均堪認定。
三、再查被告乙○○駕駛屬鴻銘公司之車號ＡＶ─六六九０號自用小貨車右車窗玻璃
    係遭被告甲○○持機車安全帽砸毀之事實，亦經被告乙○○於警訊時及偵審中指
    訴明確（見偵查卷第七頁、第十九頁面、第二十三頁、本院九十年六月十二日訊
    問筆錄），並有車損照片三張在卷可查。雖證人張均豪於偵查中證稱甲○○未持
    機車安全帽砸破乙○○自用小貨車右車窗玻璃云云，然查張均豪係被告甲○○之
    子，所言難免迴護甲○○，且被告甲○○於警訊時業已自承持安全帽打破乙○○
    自用小貨車車窗玻璃之事實（見偵查卷第六頁背面），而證人員警孫榮和於偵查
    中亦已陳明至現場處理時，乙○○自用小貨車右車窗玻璃已被打破之事實，是被
    告甲○○所辯未持安全帽打破乙○○車窗玻璃云云，亦不足採，其毀損犯行亦堪
    認定。
四、核被告乙○○所為，係犯刑法第三百零九條第一項之公然侮辱罪、第三百五十四
    條之毀損罪、及第二百七十七條第一項之普通傷害罪。其所犯上開毀損及普通傷
    害二罪間，有方法結果之牽連犯關係，應從較重之普通傷害罪處斷。而其所犯公
    然侮辱及傷害二罪，犯意各別，行為互殊，應分論併罰。被告甲○○所為，則係
    犯同法第三百五十四條之毀損罪。爰審酌被告二人僅因行車細故，竟起爭執致犯
    刑章，彼等各自犯罪之動機、目的、手段、知識程度、所生損害、及犯罪後迄未
    能以和平理性方式解決紛爭等一切情狀，分別量處如主文所示之刑，並分別諭知
    易科罰金之折算標準，以示懲儆。末查被告二人行為後刑法第四十一條業於九十
    年一月四日經立法院修正通過，並經總統於九十年一月十日公布，於同年一月十
    二日生效施行，其修正條文為：「犯最重本刑為五年以下有期徒刑以下之刑之罪
    ，而受六個月以下有期徒刑或拘役之宣告，因身體、教育、職業、家庭之關係或
    其他正當事由，執行顯有困難者，得以一元以上三元以下折算一日，易科罰金。
    但確因不執行所宣告之刑，難收矯正之效，或難以維持法秩序者，不在此限。」
    「併合處罰之數罪，均有前項情形，其應執行之刑逾六月者，亦同」，與修正前
    刑法第四十一條比較結果，修正後之條文對於被告二人並無不利，本件既符合修
    正後刑法第四十一條第一項之情形，依刑法第二條第一項前段規定，自應依修正
    後刑法第四十一條第一項規定諭知易科罰金之折算標準，附此說明。
據上論斷，應依刑事訴訟法第二百九十九條第一項前段，刑法第第二百七十七條第一
項、第三百零九條第一項、第三百五十四條、第五十五條、第二條第一項前段、第四
十一條第一項，罰金罰鍰提高標準條例第一條前段、第二條判決如主文。
本案經檢察官李吉祥到庭執行職務。
中      華      民      國      九  十    年    七    月   二  十  六   日
                                          臺灣板橋地方法院刑事第四庭
                                              法    官    談      虎
右正本證明與原本無異。
如不服本判決，應於判決送達後十日內，向本院提出上訴狀。
                                              書 記 官    陳  君  偉
中      華      民      國      九  十    年    七    月   二  十  六   日
參考法條：
刑法第二百七十七條第一項
  傷害人之身體或健康者，處三年以下有期徒刑，拘役或一千元以下罰金。
刑法第三百零九條第一項
  公然侮辱人者，處拘役或三百元以下罰金。
刑法第三百五十四條
  毀棄、損壞前二條以外之他人之物，或致令不堪用，足以生損害於公眾或他人者，
  處二年以下有期徒刑、拘役或五百元以下罰金。


司法院資訊處製作；財團法人民間司法改革基金會備份。
